【裁判字號】    89,上訴,213
【裁判日期】    890517
【裁判案由】    違反電信法
【裁判全文】
臺灣高等法院臺南分院刑事判決          八十九年度上訴字第二一三號     Ｃ
      上  訴  人  臺灣臺南地方法院檢察署檢察官
      被      告  甲  ○  ○
右上訴人因被告違反電信法案件，不服臺灣臺南地方法院八十八年度訴字第一三一六
號中華民國八十八年十二月十四日第一審判決（起訴案號：臺灣臺南地方法院檢察署
八十八年度偵字第四四二三號；併辦案號：八十八年度偵字第八三八五號），提起上
訴，本院判決如左：
      主      文
原判決撤銷。
甲○○連續意圖為自己不法之利益，以無線方式盜用他人電信設備通信，處拘役參拾
日。扣案000000000號、000000000號盜拷行動電話各壹支均沒收
。
      事      實
一、甲○○先前曾任職某通信行工作，竟基於概括之犯意，意圖為自己不法之利益，
    於民國八十七年七月間，先後委請高雄市○○路某通信行業者盜拷洪慶星、王裕
    昌所申請中華電信股份有限公司000000000號、000000000號
    行動電話各乙支，於八十七年八、九月間，盜用000000000號盜拷行動
    電話撥予謝宜宛、史蟬萍等人，共撥三六八通，通話費為新台幣（下同）三千二
    百一十六元。復於同年十一、十二月間，自行或借予吳信誼盜用撥予周渝婷、賴
    榮彬、黃建璋、林祥雅等人，共撥八六二通，通話費為七千四百九十八元。嗣因
    洪慶星、王裕昌發覺電話費暴增，經向中華電信股份有限公司查詢，始由電信警
    察隊查獲，並扣得000000000號、000000000號盜拷行動電話
    各一支。
二、案經交通部電信總局函請臺灣臺南地方法院檢察署檢察官偵查起訴，並移請併案
    審理。
      理      由
一、訊據被告甲○○雖供承有於右揭時地盜用洪慶星、王裕昌所申請0000000
    00號、000000000號行動電話，自行撥打或借予吳信誼撥打予謝宜宛
    、史蟬萍、周渝婷、賴榮彬、黃建璋、林祥雅等人之事實，惟矢口否認有盜拷之
    犯行，辯稱：扣案行動電話手機，係伊於八十七年七月間在台南市冠天下ＫＴＶ
    店內撿到等語。
二、惟查被告甲○○於右揭時地盜用洪慶星、王裕昌所申請中華電信股份有限公司0
    00000000號、000000000號行動電話，自行撥打或借予吳信誼
    撥打之事實，業據被告甲○○於警訊及偵審中坦承不諱，核與證人謝宜宛、史蟬
    萍、周渝婷、吳信誼證述屬實，並有中華電信股份有限公司000000000
    號、000000000號行動電話通話費清單附卷足憑，另有盜拷行動電話二
    支扣案足資佐證。其次參以被告甲○○於電信警察隊第三隊偵訊時供稱：「（你
    是如何消除該盜拷行動電話內外碼的方法？）因我曾在通信行工作一、二年，所
    以知道如何清除內外碼」「（該電話你何時盜拷？）是我請通訊業者將該號碼輸
    入行動電話內」等語（詳八十八年偵字第四四二三號卷第十三頁正面、八十八年
    偵字第八三八五號卷第十四頁背面）。以此衡之，顯然被告甲○○先前在通信行
    工作時，即習得如何清除內外碼，並利用其熟識之通訊業者將盜拷號碼輸入行動
    電話內，極臻明確。又證人吳信誼警訊中亦證稱：「（你向甲○○借用電話機時
    ，是否知道那是盜拷行動電話？）我知道那是盜拷電話」等語（詳八十八年偵字
    第八三八五號卷第六頁正面）；足證被告甲○○辯稱：扣案行動電話手機，係伊
    於八十七年七月間在台南市冠天下ＫＴＶ店內撿到，未盜拷行動電話手機乙節，
    顯係飾卸刑責之詞，難資採信。其盜拷盜用他人行動電話犯行，事證明確，堪以
    認定。
三、按電信法已於八十八年十一月三日修正公布，並於同年月五生效施行，修正後電
    信法第五十六條第一項有關以無線方式盜用他人電信設備通信罪，其法定本刑已
    刪除得量處拘役、罰金規定，且併科罰金部分亦大幅提高為新台幣一百五十萬元
    。故被告甲○○犯罪後，法律已有變更，經比較新舊法結果，仍以修正前舊法規
    定較有利於被告甲○○，本件自應適用修正前電信法第五十六條第一項處斷。核
    被告甲○○所為，係犯修正前電信法第五十六條第一項之罪。被告先後多次犯行
    ，時間緊接，所犯構成要件亦復相同，顯係基於概括之犯意反覆為之，為連續犯
    ，應依刑法第五十六條規定論以一罪論，並加重其刑。被告甲○○盜用0000
    00000號盜拷行動電話部分，雖未於起訴書中載及，然該部分與起訴書已載
    及部分，具有連續犯裁判上一罪關係，法院應併予審理。
四、原審予以論罪科刑，固非無見；惟查（一）原判決對於未於起訴書載及，而為起
    訴效力所及部分，未予審酌，尚有未洽。（二）電信法已於八十八年十一月三日
    修正公布，並於同年月五生效施行，被告甲○○犯罪後，法律已有變更，原審疏
    未比較新舊法而予適用，亦有疏略，自應由本院撤銷改判。又本件係因原審適用
    法則不當而撤銷，本院自得諭知較原審為重之刑期。爰審酌被告犯罪動機、目的
    、手段及犯罪後態度與所生危害等一切情狀，量處拘役三十日。扣案00000
    0000號、000000000號盜拷行動電話各壹支，不問屬於被告與否，
    應依電信法第六十條規定宣告沒收。
據上論斷，應依刑事訴訟法第三百六十九條第一項前段、第三百六十四條、第三百七
十條但書、第二百九十九條第一項前段、修正前電信法第五十六條第一項、第六十條
、刑法第十一條前段、第二條第一項但書、第五十六條，判決如主文。
本案經檢察官楊治宇到庭執行職務。
中    華    民    國      八十九      年      五      月      十七      日
                                  臺灣高等法院臺南分院刑事第五庭
                                      審判長法官  茆    臺    雲
                                            法官  曾    平    杉
                                            法官  蔡    長    林
右正本證明與原本無異。
如不服本判決，應於判決送達後十日內向本院提出上訴狀，其未敘述理由者並應於提
出上訴狀後十日內向本院補提理由書（應附繕本)。
                                      法院書記官  趙    玲    瓏
中    華    民    國      八十九      年      五      月      十七      日
附錄：本判決論罪科刑法條
電信法第五十六條第一項：
意圖為自己或第三人不法之利益，以有線、無線或其他電磁方式，盜接或盜用他人電
信設備通信者，處五年以下有期徒刑、拘役或科併科新臺幣十五萬元以下罰金。
電信法第六十條
犯第五十六條至第五十八條之罪者，其電信器材不問屬於犯人與否，沒收之。


司法院資訊處製作；財團法人民間司法改革基金會備份。
